臺灣新竹地方法院刑事判決
110年度交易字第133號
公  訴  人  臺灣新竹地方檢察署檢察官
被      告  邱楷峻


上列被告因過失傷害案件，經檢察官提起公訴（110年度偵字第6
54號），被告於本院準備程序中就被訴事實為有罪之陳述，經告
以簡式審判程序意旨，並聽取公訴人、被告之意見後，改依簡式
審判程序審理並判決如下：
    主  文
邱楷峻犯過失傷害罪，處拘役肆拾日，如易科罰金，以新臺幣壹
仟元折算壹日。
    犯罪事實及理由
一、本件犯罪事實及證據，除證據部分補充被告於本院準備程序
    、審理時之自白外，餘均引用檢察官起訴書之記載（如附件
    ）。
二、論罪科刑：核被告所為，係犯刑法第284條前段之過失傷害
    罪。爰以行為人之責任為基礎，審酌被告騎乘機車後方附掛
    拖車裝載蔬菜水果等以竹簍裝之貨物時，未將上開貨物予以
    綑綁固定，致騎車左轉彎時，因機車過彎產生之離心力而使
    後方附掛拖車向右傾斜，其上貨物發生傾倒，而壓傷行人即
    告訴人，致其因此受有起訴書所載傷勢，本院考量被告在本
    案之過失程度，暨告訴人之傷勢情形、被告高執畢業之智識
    程度，現待業中、需扶養3名就學中子女之家庭經濟狀況，
    於本院審理時坦承犯行之犯後態度，惟迄未能與告訴人達成
    和解、賠償其損失，及告訴代理人到庭表示被告態度不佳、
    犯後未承認疏失，請從重量刑之意見，及公訴人求處之刑度
    等一切情狀，爰量處如主文所示之刑，並諭知易科罰金之折
    算標準，以資警惕。
據上論斷，應依刑事訴訟法第273條之1第1項、第299條第1項前
段、第310條之2、第454條第2項，判決如主文。
本案經檢察官陳興男提起公訴，檢察官邱宇謙到庭執行職務。
中    華    民    國    110    年    5   月    18     日
                  刑事第九庭   法  官  卓怡君
以上正本證明與原本無異。　　　　　　　　　
如不服本判決應於收受本判決後20日內向本院提出上訴書狀，上
訴書狀應敘述具體理由。上訴書狀未敘述上訴理由者，應於上訴
期間屆滿後20日內補提理由書狀於本院(均須按他造當事人之人
數附繕本 )「切勿逕送上級法院」。
中　　華　　民　　國　　110 　年　　5 　　月　　18　　日
                               書記官  胡家寧
附錄本案論罪科刑法條全文：
中華民國刑法第284條
因過失傷害人者，處一年以下有期徒刑、拘役或十萬元以下罰金
；致重傷者，處三年以下有期徒刑、拘役或三十萬元以下罰金。

【附件】　
臺灣新竹地方檢察署檢察官起訴書
                                      110年度偵字第654號
　　被　　　告　邱楷峻　男　44歲（民國00年00月00日生）
　　　　　　　　　　　　住新竹縣○○市○○○街000號
　　　　　　　　　　　　國民身分證統一編號：Z000000000號
上列被告因過失傷害案件，業經偵查終結，認應提起公訴，茲將
犯罪事實及證據並所犯法條分敘如下：
　　　　犯罪事實
一、邱楷峻於民國109年8月6日上午7時50分許，騎乘車牌號碼00
    0-0000號普通重型機車後方附掛拖車，車上裝載蔬菜水果等
    以竹簍裝之貨物，本應注意機車附掛拖車裝載貨物行駛時，
    貨物必須穩妥、捆紮牢固及堆放平穩，且當時並無不能注意
    之情事，竟疏於注意及此，而未將上開貨物予以綑綁固定，
    即置於機車後方附掛拖車上。嗣其騎乘上開機車，於新竹市
    ○區○○路0段000號新竹果菜市場1樓內空地欲左轉彎時，因機
    車過彎所產生之離心力使後方附掛拖車向右傾斜，致其上貨
    物發生傾倒，適有彭秋湖徒步行經於此，見狀閃避不及，遭
    跌落之貨物所壓倒，並受有右側股骨頸骨折之傷害。
二、案經彭秋湖訴請新竹市警察局第二分局報告偵辦。
　　　　證據並所犯法條
一、證據清單及待證事實：
編號 證據名稱 待證事實 (一) 被告邱楷峻於警詢及偵查中之供述。 坦承騎乘上開機車後方附掛拖車裝載貨物時，未將貨物綑綁牢固，致其過彎時貨物發生傾倒並壓傷告訴人之事實，惟矢口否認過失傷害犯行，辯稱：市場裡面大家都沒有綁貨物之習慣，且當時我車速又不快，是因地板傾斜、凹凸不平之緣故，才導致貨物發生傾倒並壓傷人等語。 (二) 告訴人彭秋湖於警詢及偵查中之指訴。 證明被告未將拖車上貨物予以綑綁，致其過彎時發生傾倒並壓傷告訴人之事實。 (三) 監視錄影器截圖畫面照片4張。 證明本件機車附掛拖車其上所載運貨物壓傷人之經過。 (四) 新竹馬偕紀念醫院診斷證明書1紙。 證明告訴人因本件事故受有上開傷勢之事實。 
二、核被告所為，係犯刑法第284條前段之過失傷害罪嫌。
三、依刑事訴訟法第251條第1項提起公訴。
　  此　致
臺灣新竹地方法院
中　　華　　民　　國　  110　　年　　1  　月　　 28　 日
                               檢  察  官  陳興男
本件正本證明與原本無異    
中　　華　　民　　國    110    年    2    月     3  　日
                               書  記  官  
附錄本案所犯法條 
中華民國刑法第284條
因過失傷害人者，處 1 年以下有期徒刑、拘役或 10 萬元以下
罰金；致重傷者，處 3 年以下有期徒刑、拘役或 30 萬元以下
罰金。